【裁判字號】    99,裁,2314
【裁判日期】    990930
【裁判案由】    開除學籍
【裁判全文】
最  高  行  政  法  院  裁  定
                                      99年度裁字第2314號
上  訴  人  甲○○
訴訟代理人  黃清濱  律師
被 上訴 人  中國醫藥大學
代  表  人  丙○○
訴訟代理人  陳漢洲  律師
            陳嘉宏  律師
上列當事人間開除學籍事件，上訴人對於中華民國99年7月8日臺
中高等行政法院99年度訴字第156號判決，提起上訴，本院裁定
如下：
    主  文
上訴駁回。
上訴審訴訟費用由上訴人負擔。
    理  由
一、按對於高等行政法院判決之上訴，非以其違背法令為理由，
    不得為之，行政訴訟法第242條定有明文。依同法第243條第
    1項規定，判決不適用法規或適用不當者，為違背法令；而
    判決有同條第2項所列各款情形之一者，為當然違背法令。
    是當事人對於高等行政法院判決上訴，如依行政訴訟法第24
    3條第1項規定，以高等行政法院判決有不適用法規或適用不
    當為理由時，其上訴狀或理由書應有具體之指摘，並揭示該
    法規之條項或其內容；若係成文法以外之法則，應揭示該法
    則之旨趣，倘為司法院解釋或本院之判例，則應揭示該判解
    之字號或其內容。如以行政訴訟法第243條第2項所列各款情
    形為理由時，其上訴狀或理由書，應揭示合於該條項各款之
    事實。上訴狀或理由書如未依此項方法表明者，即難認為已
    對高等行政法院判決之如何違背法令有具體之指摘，其上訴
    自難認為合法。
二、上訴人前係中國醫藥大學中醫系8年級學生，被上訴人以上
    訴人涉及偷竊、偽造文書等嚴重影響校譽之重大過失行為，
    於民國98年9月10日召開98學年度第1學期第1次學生事務委
    員會會議，決議應依該校學生輔導與獎懲要點（下稱輔導獎
    懲要點）第26條第3款規定，開除上訴人之學籍，並以98年9
    月22日榮學字第0980010480號函知上訴人。上訴人不服，向
    被上訴人提出申訴，經被上訴人所屬學生申訴評議委員會98
    年10月19日申訴評議決定，維持原處分。上訴人仍不服，向
    教育部提起訴願，亦遭駁回，遂提起本件行政訴訟。案經原
    審駁回其訴。
三、本件上訴人對於原審判決提起上訴，主張：（一）輔導獎懲
    要點係依據教育部86年台參字第86082162號令頒之「教師輔
    導與管教學生辦法」，並參酌被上訴人需要，於89年元月制
    訂通過，然大學法第25條之1規定係於92年2月6日施行，顯
    然該輔導獎懲要點並非依據大學法第25條之1之授權而制訂
    ，違反法律保留原則自明。（二）被上訴人所屬學生事務委
    員會於本件刑事案件法院尚未判決確定前，即逕行適用輔導
    獎懲要點第26條第3款規定開除上訴人學籍，適用法規顯然
    錯誤。（三）原處分作成未予上訴人陳述意見之機會。（四
    ）上訴人於原審主張原處分違反平等原則，原判決未能調查
    證據並予以審酌，有判決不備理由之違法等語，雖以該判決
    違背法令為由，惟查上訴理由所述各節，業經原審判決詳述
    其得心證之理由，並就上訴人之主張何以不可採指駁甚詳，
    上訴意旨猶執原審已審酌而不採之事項，再事爭執，核係就
    原審取捨證據、認定事實之職權行使，指摘其為不當，並就
    原審已論斷者，泛言未論斷，或就原審所為論斷，泛言其論
    斷矛盾，而非具體說明其有何不適用法規或適用法規不當之
    情形，並揭示該法規之條項或其內容，及合於行政訴訟法第
    243條第2項所列各款之事實，難認對該判決之如何違背法令
    已有具體之指摘。依首開規定及說明，應認其上訴為不合法
    。
四、據上論結，本件上訴為不合法。依行政訴訟法第249條第1項
    前段、第104條、民事訴訟法第95條、第78條，裁定如主文
    。
中    華    民    國    99    年    9     月    30    日
                    最高行政法院第七庭
                        審判長法官  藍  獻  林
                              法官  廖  宏  明
                              法官  張  瓊  文
                              法官  姜  素  娥
                              法官  林  文  舟

以  上  正  本  證  明  與  原  本  無  異
中    華    民    國    99    年    10    月    1     日
                              書記官  彭  秀  玲

司法院資訊處製作；財團法人民間司法改革基金會備份。
